【裁判字號】    89,訴,1126
【裁判日期】    891017
【裁判案由】    毒品危害防制條例
【裁判全文】
臺灣高雄地方法院刑事判決                        八十九年度訴字第一一二六號
    公  訴  人  臺灣高雄地方法院檢察署檢察官
    被      告  乙○○
    選任辯護人  蔡勝一
右列被告因違反毒品危害防制條例案件，經檢察官提起公訴（八十九年度偵字第三二
二七號），本院判決如左：
    主  文
乙○○無罪。
    理  由
一、公訴意旨略以：被告乙○○意圖為自己不法之利益，自民國八十八年十一月起，
    連續在高市○區○○路八八五號、高雄市○○區○○路之台北永和豆漿店前及高
    雄市○○區○○路之中日超商旁等地，以其所有手機為聯絡工具，販賣毒品於丁○○、綽號「阿龍」、甲○○、及丙○○等人，嗣於八十九年一月三十日下午七
    時許，在高雄市○○區○○路八八五號前為警查獲，復其住所房間內扣得安非他
    命二包共重約一公克、安非他命吸食球二個、吸食器一組，有安非他命殘渣之空
    夾鏈帶三個及削尖吸管一支等物，因認被告涉有毒品危害防制條例第四條第二項
    之連續販賣第二級毒品罪嫌。
二、按犯罪事實應依證據認定之，無證據不得推定其犯罪事實，再按，被告之自白，
    不得作為有罪判決之唯一證據，仍應調查其他必要之證據，以察是否與事實相符
    刑事訴訟法第一百五十四條、第一百五十六條第二項定有明文。又認定不利於被
    告之事實，須依積極證據，苟積極證據不足為不利於被告事實之認定時，即應為
    有利於被告之認定，更不必有何有利之證據。另刑事訴訟法上所謂認定犯罪事實
    之證據，係指足以認定被告確有犯罪行為之積極證據而言，該項證據自須適合於
    被告犯罪事實之認定，始得採為斷罪資料（最高法院三十年上字第八一六號判例
    、最高法院二十九年上字第三一０五號判例參照）。公訴人認被告乙○○涉犯毒
    品危害防制條例第四條第二項販賣第二級毒品罪嫌，無非係以被告於警訊中之自
    白及搜索扣押證明收據一紙為其主要依據。訊據被告乙○○於偵訊及本院審理中
    堅詞否認有何販賣第二級毒品之犯行，辯稱：伊僅有施用第二級毒品安非他命，
    根本沒有販賣毒品予丙○○等人等語置辯。
三、經查：
  （一）被告乙○○雖於警訊中供述丙○○向其購買十次以上安非他命，每次均以新
        台幣（下同）三千元向伊購得，最近一次係八十九年一月二十日初晚上二十
        四時等語，惟於同一次警訊中被告亦供述其向丙○○購買五次安非他命，復
        於偵訊（八十九年一月三十一日偵訊除外）及本院審理時，完全否認有販賣
        毒品予丙○○，且證人丙○○於警訊中亦否認其有向被告購買安非他命及施
        用第二級毒品安非他命之惡習等語（見八十九年二月十六日十時三十分警訊
        筆錄），而丙○○於八十九年二月十六日為警通知調查，經警方採尿送驗結
        果，均未檢出有嗎啡及安非他命反應，復有高雄市政府衛生局八十九年二月
        二十三日高衛試煙字第Ａ─一０四號煙毒尿液檢驗成績書附於八十九年度偵
        字第五七０六號偵查卷可稽，是證人丙○○所稱未施用第二級毒品安非他命
        之詞應堪採信。從而，證人丙○○既無施用第二級毒品安非他命之行為，又
        丙○○被訴販賣安非他命部分亦已獲不起訴處分，此有台灣高雄地方法院檢
        察署檢察官八十九年度偵字第五七０六號不起訴處分書一紙附卷可憑，且依
        被告供述或有向丙○○購買安非他命或有販賣安非他命予丙○○，先後不一
        而顯有瑕疵，復警方又未能於證人丙○○之住處或身上查獲任何毒品，足認
        其確有購買安非他命吸用之習慣，是以，丙○○並無任何向被告購買安非他
        命之動機，被告又何以能販賣安非他命予丙○○？自難僅憑被告於警訊中有
        瑕疵之供述遽為不利被告之認定。
  （二）又證人甲○○與丁○○雖經本院傳拘未到，但證人甲○○於警訊時亦證述其
        未向被告乙○○購買安非他命而其本身亦未有施用安非他命之習慣等語，而
        證人甲○○於八十九年二月二十二日經警通知到案後，經採其尿液送請檢驗
        結果，亦未檢出嗎啡及安非他命反應，有高雄市政府衛生局八十九年三月三
        日高衛試煙字第Ｆ—二０一號煙毒尿液檢驗成績書一紙卷可佐，是證人甲○○上開證述應屬真實，應可採信。至於丁○○究竟為誰，警方並未查證是否
        確有其人，而本院遍查全國姓名為丁○○共計十一人，而與本案較具有地緣
        關係雖僅一人，惟經本院傳拘均未到院審理，本院調查之途徑已窮，仍未能
        補強被告自白之真實性，自難僅憑被告警訊之自白，而遽為不利被告之認定
        。至於被告於警訊中尚稱亦有販賣予綽號「阿龍」，惟此人年籍不詳，亦難
        查證是否真有其人，更遑論傳喚其到庭作證，以補強被告自白，是以，亦不
        可僅憑被告警訊之自白為認定被告販賣安非他命之唯一證據。
  （三）至於依高雄市政府警察局刑警大隊執行逕行搜索結果報告書所載被告當時僅
        係坦承有吸食安非他命，並帶警方前往高雄市○○區○○路八八八五號之十
        三號十五樓其住處，交出安非他命二包共重約一公克、安非他命吸食球二個
        、吸食器一組，此有高雄市政府警察局刑警大隊執行逕行搜索結果報告書一
        紙在卷可稽，而被告乙○○於警偵訊中自白施用第二級毒品安非他命之行為
        ，並經本院將上開扣押物送驗，確均呈現由甲基安非他命陽性反應，此有高
        雄醫學院附設中和紀念醫院檢驗報告單五紙附卷可稽，是以，被告施用毒品
        之自白堪信為真實，復經本院裁定觀察勒戒，而經認定有繼續施用傾向，又
        經本院令入戒治處所強制戒治，此有台灣高雄地方法院檢察署刑案資料查註
        表一紙在卷可憑。被告既有施用安非他命之習慣，且扣得之安非他命重量僅
        毛重一公克（驗後毛重零點九五公克），並有其他施用之器具，而查無其他
        空夾鏈帶或電子秤等預供販賣安非他命之器物，應認上開扣押之物係供被告
        施用安非他命之用，尚難以扣押之物品即認定係供被告販賣安非他命之用。
        此外，被告雖於警訊中供述有以其手機0000000000及00000
        000000支電話作為販賣毒品之工具，惟警方並未調閱上開二支電話之
        通聯紀錄，而經本院依職權調取時八十八年六月一日至同年十一月底之通聯
        紀錄已逾六個月保存期限而無從查證，且上開0000000000並無八
        十九年一月二十日與丙○○之通聯紀錄，另0000000000電話登記
        用戶為鍾錫岳，非為被告所用，且被告為警逮捕後於警訊時及經送觀察勒戒
        後仍有通聯紀錄，此有台灣大哥大股份有限公司通聯紀錄函一紙可稽，亦足
        認該電話是否屬被告所有已非無疑，復證人丙○○、甲○○於警偵訊證述雖
        有打電話給被告但未談及買賣毒品之事等語，亦與被告自白之內容有違。此
        外，本院復查無其他積極證據足證被告有何公訴人所指之犯行，不能證明被
        告犯罪，依法應為無罪之諭知。
據上論斷，應依刑事訴訟法第三百零一條第一項，判決如主文。
中      華      民      國    八十九    年     十      月      十七     日
                                  臺灣高雄地方法院刑事第二庭
                                      法  官  廖  建  瑜
右正本證明與原本無異。
如不服本判決，應於判決送達後十日內，向本院提出上訴狀。
                                      書記官  歐  文  政
中    華    民    國      八十九      年      十      月      十九      日


司法院資訊處製作；財團法人民間司法改革基金會備份。
